臺灣桃園地方法院交通事件裁定　　　100 年度交聲字第452 號
原處分機關　交通部公路總局新竹區監理所桃園監理站
異　議　人
即受處分人　詹春霖
上列異議人即受處分人因違反道路交通管理處罰條例案件，對於
交通部公路總局新竹區監理所桃園監理站民國100 年6 月10日所
為之處分（原處分案號：桃監裁字第52-DB0000000號）聲明異議
，本院裁定如下：
    主  文
異議駁回。
    理  由
一、原處分意旨略以：異議人即受處分人詹春霖於民國100 年5
    月25日晚間6 時50分許，騎乘車號CY8-856 號之重型機車，
    沿桃園縣八德市○○路○ 段行駛，行經有燈光號誌之桃園縣
    八德市○○路○ 段與前程街之路口時，因闖紅燈之違規行為
    經桃園縣政府警察局八德分局員警舉發，並移送原處分機關
    裁處。嗣經原處分機關以異議人於上揭時、地有「駕車行經
    有燈光號誌管制之交岔路口闖紅燈」之違規，依道路交通管
    理處罰條例第53條第1 項之規定，於100 年6 月10日以桃監
    裁字第裁52-DB0000000號違反道路交通管理事件裁決書，裁
    處異議人，而裁處罰鍰新臺幣（下同）1,800 元，並記違規
    點數3 點等語。
二、聲明異議意旨略以：異議人於上開時、地騎乘機車沿介壽路
    1 段行駛，行經介壽路1 段與前程街口時，見前方介壽路1
    段的號誌為紅燈，而左方異議人欲駛往之左方介壽路1 段33
    9 巷巷口號誌為綠燈，異議人行駛於介壽路1 段內側車道，
    自當把握前方號誌為紅燈之時間迅速轉進左方巷內云云。
三、按汽車駕駛人，行經有燈光號誌管制之交岔路口闖紅燈者，
    處新臺幣1,800 元以上5,400 元以下罰鍰，道路交通管理處
    罰條例第53條第1 項訂有明文；次按汽車駕駛人有第53條之
    情形者，記違規點數3 點，同條例第63條第1 項第3 款亦有
    明文。
四、經查：
（一）異議人確有於國100 年5 月25日晚間6 時50分許，騎乘車
      牌號碼CY8-856 號之重型機車，行經設有燈光號誌之桃園
      縣八德市○○路○ 段與前程街之路口，自介壽路1 段左轉
      介壽路1 段339 巷巷內之事實，業據異議人坦認在卷，核
      與證人即本件舉發員警蕭聖杰於本院100 年12月29日訊問
      時證述情節相符，故此部分之事實，堪以認定。
（二）次查，證人蕭聖杰於本院訊問時具結證稱：「（法官問：
      當天舉發經過？）當天我在執行路暢專案，我就是在介壽
      路1 段沿線取締交通違規，當我行經介壽路與前程街路口
      ，當時介壽路是紅燈狀態，我停在介壽路往桃園市方向停
      等紅綠燈，然後就在停等紅綠燈時，就見到對向車道一個
      民眾機車直接紅燈左轉到介壽路1 段339 巷裡面，我就上
      前攔查告發。（法官問：取締違規在所內有無任績效或是
      評比或是涉及成績問題？）沒有。」等語在卷（見本院10
      0 年12月29日訊問筆錄第2 頁至第3 頁），並當庭就舉發
      現場之路口位置、車輛行向等節，繪製現場及路口號誌燈
      位置示意圖1 份以佐其說。查本件舉發之違規事實為燈光
      號誌之違規，其所需之舉證狀態稍縱即逝，除設有感應照
      相、監視攝影之路口之外，事後均無法還原現場狀態，則
      舉發當時現場之值勤員警，自屬交通案件之重要證人。經
      查，證人蕭聖杰於本院訊問時，就其於100 年5 月25日晚
      間在上開路口舉發違規車輛之取締方式、員警所在位置等
      節，均證述在卷，所述取締違規過程連續未中斷，參以員
      警執行公務時，本身已受有行政懲處責任之監督，且其到
      庭具結作證，更係以刑事責任擔保其證言之真實性，本件
      舉發員警既已到庭經本院告知偽證罪之處罰，命其朗讀結
      文後具結後而為上開之證述，且其與異議人並不相識，彼
      此間亦無任何嫌隙，又取締交通違規於其並無績效、評比
      上之影響，是證人蕭聖杰當無甘冒行政懲處之風險甚或偽
      證之刑責，而杜撰前開違規情事以蓄意構陷異議人之必要
      ，堪認證人蕭聖杰所證其於上揭違規時、地點所舉發之異
      議人車輛確有闖越紅燈之違規情事一節，顯非子虛。
（三）再者，異議人100 年12月29日於本院訊問時之自陳：「（
      法官問：對於你闖紅燈這件事情有何意見？）我沒有闖紅
      燈，我已經停在那個地方，我看到示綠燈就趕快過去，如
      果我要在那邊等到紅燈，這樣我就會過不去，我看到綠燈
      ，我就趕快過去。（法官問：你所謂的看到綠燈就趕快轉
      過去，指的是你要轉進去的小巷子的號誌是綠燈？）對。
      當時介壽路上的號誌是紅燈。（法官問：所以你剛剛說介
      壽路上的號誌是紅燈，小巷子的號誌是綠燈，所以你看到
      就趕快轉過去？）對，因為那個時候我停在路中間，所以
      轉不過去待轉區，所以就直接轉到綠燈那邊。（法官問：
      依照你剛剛的供述，很明顯你已經坦承你在那個地方是闖
      紅燈，如果你眼前的號誌是紅燈，你要轉進去的號誌是綠
      燈，你是要看前方的號誌還是你要進去的地方的號誌？）
      這個是很冤枉的事情，我真的不知道。（法官問：你剛剛
      說你眼前的號誌是紅燈，你要轉進去的左側巷子號誌是綠
      燈，結果你還直接轉到小巷子裡面，這樣你還說自己沒有
      闖紅燈？）我沒有做的事情我不會承認。」等語在卷。揆
      諸異議人前開所述，異議人於上開時、地，騎乘機車沿介
      壽路1 段行駛，行經介壽路1 段與前程街口時，見前方介
      壽路1 段的號誌為紅燈，而左方異議人欲駛往之左方介壽
      路1 段339 巷巷口號誌為綠燈，異議人行駛於介壽路1 段
      內側車道，竟為免介壽路1 段之號誌轉為綠燈時，其對向
      車道將有車輛行駛，致其左轉介壽路1 段339 巷有所不便
      ，即無視於其前方介壽路1 段之號誌為紅燈，而率予左轉
      進入介壽路1 段339 巷，是其闖越紅燈之違規情事，至為
      灼然，所供復與證人蕭聖杰所述違規情狀一致。是異議人
      猶執前詞置辯，認此舉並未構成闖紅燈違規云云，顯係卸
      責之詞，洵無足採。
（四）況且，經本院當庭勘驗證人所提出之舉發經過錄影光碟，
      其勘驗結果為：「勘驗本片光碟至3 分20秒，錄影開始時
      ，異議人於員警請其出示證件時，曾經跟員警說『拜託、
      拜託』，另外一直到影片時間2 分3 秒時，員警向異議人
      說因為闖紅燈，異議人並沒有反駁，至2 分14秒時，異議
      人再跟員警說『又不是故意的，而且我老年人，年紀那麼
      大，不是故意的』，影片2 分39秒時，再跟員警說『我不
      是故意的』，一直到2 分46秒還是持續向員警說『不是故
      意的，拜託不要這樣』。」此有本院100 年12月29日訊問
      筆錄在卷可參。觀諸上開錄影內容所示，異議人於為警舉
      發當時，非僅對其闖越紅燈之違規事實並未加以爭執，甚
      且一再請求員警網開一面，倘非異議人就其所為確係構成
      闖越紅燈之違規情事一節了然於心，豈有竟對員警指其闖
      越紅燈一節未予否認，而僅句句聲稱自己並非故意而希望
      員警不要開單舉發之理？至異議人於本院訊問時另辯稱當
      天情況並非如此，覺得光碟造假云云，惟上開錄影光碟係
      員警以攝影設備留存現場舉發經過之影像紀錄，且影片內
      容拍攝之情形前後完整、連續，衡之員警與異議人既無仇
      怨，甚難想像員警有何僅為誣陷異議人，即甘冒刑事偽造
      文書之罪責，大費周章、耗時費力變造攝影內容之必要。
      是異議人上開空言指摘，亦無足採。
五、綜上所述，異議人確有前揭違規行為，堪以認定。原處分機
    關據以援引前揭規定，對異議人裁處罰鍰1,800 元，並記違
    規點數3 點之處分，於法並無違誤或不當之處。本件聲明異
    議為無理由，應予駁回。
據上論斷，應依道路交通事件處理辦法第18條，裁定如主文。
中    華    民    國    100   年    12    月    30    日
                  交通法庭    法  官  林蕙芳
以上正本證明與原本無異。
如不服本裁定，應於裁定送達後5 日內向本院提出抗告狀。
                              書記官  莊凱男
中    華    民    國   101    年    1     月    4     日